# 空壳公司，不够成业务，支付了 1 万的转让费，后续对注册资本进行实缴，那么最开始的 ...

提问人：张 宝芳 时间：2022-04-23 18:08:40
请教陈版主，空壳公司，不够成业务，支付了 1 万的转让费，后续对注册资本进行实缴，那么最开始的 1 万属于投资成本吗，合并报表如何处理

回答人：chenyiwei
1 万元在个别报表层面属于投资成本。合并报表层面如何处理则取决于收购该子公司的目的和作价依据。例如该子公司具有某种稀缺的特许资质，所以通过收购其股权获取该资质的，则在合并报表中将股权收购价款扣减该子公司的账面净资产后的差额确认为“无形资产——特许资质”，后续在合理确定的受益年限内摊销。